【裁判字號】    95,易,1595
【裁判日期】    950718
【裁判案由】    竊盜
【裁判全文】
臺灣臺中地方法院刑事判決              95年度易字第1595號
公  訴  人  臺灣臺中地方法院檢察署檢察官
被      告  子○○
上列被告因竊盜案件，經檢察官提起公訴（95年度偵字第7337號）
，暨聲請併案辦理（95年度偵字第9270號），被告於準備程序中
就被訴及聲請併案辦理之事實均為有罪之陳述，受命法官於聽取
當事人之意見後，由本院合議庭裁定改依簡式審判程序審理，本
院判決如下：
    主  文
子○○共同連續攜帶兇器竊盜，累犯，處有期徒刑壹年捌月。
扣案之鐵條肆支、斜口鉗壹支、十字型螺絲起子壹支，均沒收。
    犯罪事實
一、子○○於民國89年間，曾因施用第一級及第二級毒品罪，經
    本院分別判處有期徒刑一年二月、六月確定，又因贓物罪，
    經臺灣高等法院臺中分院判處有期徒刑六月確定，該三罪再
    經臺灣高等法院臺中分院定應執行刑為有期徒刑一年十月確
    定，於90年3月19日入監執行，至91年5月17日假釋出獄，並
    於91年12月29日假釋期滿未被撤銷而視為執行完畢。猶不知
    悔改，復基於意圖為自己不法所有之概括犯意，連續獨自持
    其所有客觀上具有危險性可供兇器使用之一字型螺絲起子一
    支，於如附表編號1～11所示之時間、地點，以如附表所示
    之方法，竊取癸○○等十一人之車內財物。又與姓名年籍均
    不詳綽號「老鼠」之成年男子基於犯意之聯絡，共同持該綽
    號「老鼠」之男子所有客觀上具有危險性可供兇器使用之鐵
    條四支、斜口鉗一支、十字型螺絲起子一支，於如附表編號
    12所示之時間、地點，以如附表所示之方法，竊取臺灣電力
    公司所有之電纜線，甫得手，旋經目擊者蔡莊淑子報警當場
    逮獲，並扣得前揭鐵條四支、斜口鉗一支、十字型螺絲起子
    一支，該綽號「老鼠」之男子則趁隙逃逸。
二、案經臺中市警察局第六分局兩次報請臺灣臺中地方法院檢察
    署檢察官偵查起訴暨聲請併案辦理。
    理  由
一、上揭犯罪事實業據被告子○○於警詢、檢察官偵訊中及本院
    審理時坦承不諱，核與證人蔡莊淑子證述目擊被告剪斷電線
    ，及被害人癸○○、戊○○、己○○、丑○○、丙○○、甲○○、乙○○、辛○○、庚○○、壬○○、丁○○、臺灣電
    力公司之員工陳益聰指訴如附表所示財物失竊之情節相符，
    且警察在如附表編號11被害人丁○○車牌號碼9917-LB號自
    用小客車右前車外及零錢盒、飾板內外側採得七枚指紋送鑑
    定結果，有兩枚指紋與被告之指紋相符，此有內政部警政署
    刑事警察局95年2月24日刑紋字第0950027022號鑑驗書一份
    存卷可佐，並有陳益聰領回電纜線之收據一紙、被告帶同警
    察至竊盜現場指認之照片十張附卷可稽，及扣案之鐵條四支
    、斜口鉗一支、十字型螺絲起子一支足憑。本件事證明確，
    被告犯行應堪認定。
二、扣案之鐵條四支、斜口鉗一支、十字型螺絲起子一支，及未
    扣案之一字型螺絲起子，均係鐵製器械，可打破車窗玻璃及
    剪斷電纜線，依通常社會觀念，均足認為有使人生命身體安
    全發生危險之虞，均為可供兇器使用之物。又刑法於94年2
    月2日修正公布，並於95年7月1日生效施行，修正前之刑法
    第56 條連續犯規定已於修正中被刪除，此刪除雖非犯罪構
    成要件之變更，但顯已影響行為人刑罰之法律效果，自屬法
    律有變更，新舊法比較結果，新法並未較有利於行為人，依
    刑法第2條第1項前段規定，仍應適用較有利於被告之行為時
    法即舊法論以連續犯。核被告所為，係犯刑法第321條第1項
    第3款之攜帶兇器竊盜罪。又被告十二次犯行，時間緊接
    ，方法相同，觸犯構成要件相同之罪名，顯係基於概括犯意
    為之，應依連續犯之規定，論以情節較重之共同攜帶兇器竊
    盜一罪，並加重其刑，被告為附表編號12之犯行，與該綽
    號「老鼠」之男子，有犯意聯絡及行為分擔，均為共同正犯
    ，檢察官聲請併案辦理部分（即附表編號1～11部分），
    因與起訴事實（即附表編號12部分）有連續犯之裁判上一罪
    關係，本院自得併予審理，被告於89年間，曾因施用第一
    級及第二級毒品罪，經本院分別判處有期徒刑一年二月、六
    月確定，又因贓物罪，經臺灣高等法院臺中分院判處有期徒
    刑六月確定，該三罪再經臺灣高等法院臺中分院定應執行刑
    為有期徒刑一年十月確定，於90年3月19日入監執行，至91
    年5月17日假釋出獄，並於91年12月29日假釋期滿未被撤銷
    而視為執行完畢，此有臺灣高等法院被告前案紀錄表一份在
    卷可按，其受有期徒刑之執行完畢後，五年以內再故意犯本
    件有期徒刑以上之罪，為累犯，依刑法第47條第1項規定，
    應遞加重其刑。爰審酌被告犯後坦認所為態度良好，頗具悔
    意，惟犯行多達十二次，所為不僅損害被害人等之財產，且
    對社會治安影響甚鉅等一切情狀，量處如主文所示之刑。另
    扣案之鐵條四支、斜口鉗一支、十字型螺絲起子一支，均係
    共犯即該綽號「老鼠」之男子所有供本件附表編號12犯行所
    用之物，此據被告陳明在卷，依刑法第38條第1項第2款規定
    ，均併為沒收之宣告。至被告用以行竊附表編號1～11財物
    時所用之一字型螺絲起子一支，因未扣案，被告並稱已經丟
    掉在卷，乃未併予宣告沒收，附此敘明。
據上論斷，應依刑事訴訟法第273條之1第1項、第299條第1項前
段，刑法第2條第1項、第28條、修正前刑法第56條、刑法第321
條第1項第3款、第47條第1項、第38條第1項第2款，判決如主文
。
中    華    民    國    95    年    7     月    18    日
                              法  官  李秋娟
上為正本係照原本作成
如不服本判決，應於送達後十日內向本院提出上訴狀（須附繕本
），上訴於臺灣高等法院臺中分院。
                              書記官  吳慕先
中    華    民    國    95    年    7     月    18    日
附錄論罪科刑法條
中華民國刑法第321條第1項第3款：
犯竊盜罪而有左列情形之一者，處6月以上、5年以下有期徒刑：
三、攜帶兇器而犯之者。
附表：
┌──┬─────┬──────┬───┬──────┬────────┐
│編號│時間      │地點        │被害人│竊取財物    │竊取方法        │
│    │          │            │      │            │                │
├──┼─────┼──────┼───┼──────┼────────┤
│1   │九十四年十│臺中市西屯區│癸○○│筆記型電腦一│持客觀上足供兇器│
│    │二月十九日│惠來里臺中港│      │臺、三本存摺│使用之一字型螺絲│
│    │十五時四十│路與文心路口│      │            │起子一支，打破楊│
│    │分許      │旁          │      │            │進億所有之車號B5│
│    │          │            │      │            │-5786號自小客車 │
│    │          │            │      │            │左前車窗玻璃後開│
│    │          │            │      │            │啟車門入內竊取。│
├──┼─────┼──────┼───┼──────┼────────┤
│2   │九十四年十│臺中市西屯區│戊○○│黑色皮包一個│以同上方法，打破│
│    │二月二十三│臺中港路二段│      │，內有新光及│戊○○所有之車號│
│    │日十五時五│新光三越百貨│      │玉山信用卡二│9U-9558號自小客 │
│    │十分許    │公司前      │      │張、鑰匙、計│車之車窗玻璃後開│
│    │          │            │      │算機、現金新│啟車門入內竊取。│
│    │          │            │      │臺幣（下同）│                │
│    │          │            │      │一萬二千元、│                │
│    │          │            │      │渣打金融卡、│                │
│    │          │            │      │證件等      │                │
├──┼─────┼──────┼───┼──────┼────────┤
│3   │九十四年十│臺中市西屯區│己○○│己○○身分證│以同上方法，打破│
│    │二月二十三│惠中七街與市│      │及汽車駕行照│己○○所有之車號│
│    │日二十三時│政北二路口旁│      │各一張、LV品│0822-FX號自小客 │
│    │二十一分許│            │      │牌的手提包一│車右前車窗玻璃後│
│    │          │            │      │個、華南銀行│開啟車門入內竊取│
│    │          │            │      │中港分行存款│。              │
│    │          │            │      │簿一本      │                │
├──┼─────┼──────┼───┼──────┼────────┤
│4   │九十五年一│臺中市西屯區│丑○○│VCD螢幕一台 │以同上方法，打破│
│    │月三日一時│惠來路與市政│      │價值二萬元  │丑○○所有之車號│
│    │二十三分許│北七路口旁  │      │            │6L-1827號自小客 │
│    │          │            │      │            │車右前方玻璃後開│
│    │          │            │      │            │啟車門入內竊取。│
├──┼─────┼──────┼───┼──────┼────────┤
│5   │九十五年一│臺中市西屯區│丙○○│SONY數位相機│以同上方法，打破│
│    │月三日十一│中港路二段七│      │一臺價值一萬│丙○○所有之車號│
│    │時二十分許│十七號旁    │      │五千元      │8352-LA號自小客 │
│    │          │            │      │            │車右前方玻璃後開│
│    │          │            │      │            │啟車門入內竊取。│
├──┼─────┼──────┼───┼──────┼────────┤
│6   │九十五年一│臺中市西屯區│甲○○│黑色公事包一│以同上方法，打破│
│    │月三日十六│河南路與市政│      │個          │甲○○所有之車號│
│    │時三十分許│北六路口    │      │            │DM-0913號自小客 │
│    │          │            │      │            │車右前方玻璃後開│
│    │          │            │      │            │啟車門入內竊取。│
├──┼─────┼──────┼───┼──────┼────────┤
│7   │九十五年一│臺中市西屯區│吳國禛│BULTEK車內音│以同上方法，打破│
│    │月八日十六│惠中五街與市│      │響一部價值三│吳國禛所有之車號│
│    │時十五分許│政北二路口  │      │千元、中油油│WR-3611號自小客 │
│    │          │            │      │單三千元    │車左前方玻璃後開│
│    │          │            │      │            │啟車門入內竊取。│
├──┼─────┼──────┼───┼──────┼────────┤
│8   │九十五年一│臺中市西屯區│辛○○│JVC車內音響 │以同上方法，打破│
│    │月八日十八│惠中六街與市│      │一臺價值五千│辛○○所有之車號│
│    │時三十分許│政北二路口  │      │五百元、衣服│0606-HX號自小客 │
│    │          │            │      │兩件、眼鏡一│車右前方玻璃後開│
│    │          │            │      │付          │汽車門入內竊取。│
├──┼─────┼──────┼───┼──────┼────────┤
│9   │九十五年一│臺中市西屯區│庚○○│車用音響一部│以同上方法，打破│
│    │月九日十七│文心路二段五│      │            │庚○○所有之車號│
│    │時四十分許│八八號對面  │      │            │RF-2052號自小客 │
│    │          │            │      │            │車車門入內竊取。│
├──┼─────┼──────┼───┼──────┼────────┤
│10  │九十五年一│臺中市西屯區│壬○○│車用音響一組│以同上方法，打破│
│    │月十二日十│市○○○路與│      │價值五萬元  │壬○○所有之車號│
│    │九時許    │惠文路口    │      │            │1855-KZ號自小客 │
│    │          │            │      │            │車右前方車窗後開│
│    │          │            │      │            │啟車門入內竊取。│
├──┼─────┼──────┼───┼──────┼────────┤
│11  │九十五年一│臺中市西屯區│丁○○│車用收音機及│以同上方法，打破│
│    │月十五日九│中港路三段一│      │CD音響各一臺│丁○○所有之車號│
│    │時許      │八一號東海大│      │價值一萬五千│9917-LB號自小客 │
│    │          │學停車場    │      │元、回數票六│車右前方車窗後開│
│    │          │            │      │張及零錢五十│啟車門入內竊取。│
│    │          │            │      │元          │                │
├──┼─────┼──────┼───┼──────┼────────┤
│12  │九十五年三│臺中市西屯區│臺灣電│電纜線約二百│持客觀上足以為兇│
│    │月十五日三│安和路八十四│力公司│公尺        │器之鐵條四支、斜│
│    │時四十五分│之二十號前  │      │            │口鉗一支、十字起│
│    │許        │            │      │            │子一支，爬到電線│
│    │          │            │      │            │桿上剪斷電纜線而│
│    │          │            │      │            │竊取之。        │
└──┴─────┴──────┴───┴──────┴────────┘


司法院資訊處製作；財團法人民間司法改革基金會備份。
